【裁判字號】    94,易,1181
【裁判日期】    950124
【裁判案由】    竊盜等
【裁判全文】
臺灣臺北地方法院刑事判決              94年度易字第1181號
公  訴  人  臺灣臺北地方法院檢察署檢察官
被      告  丙○○
            戊○○
上列被告等因竊盜等案件，經檢察官提起公訴（94年度偵字第
3344號），本院判決如下：
    主  文
丙○○共同犯竊盜罪，累犯，處有期徒刑伍月，如易科罰金，以
佰元折算壹日；又犯收受贓物罪，累犯，處有期徒刑月，如
易科罰金，以佰元折算壹日。應執行有期徒刑柒月，如易科罰
金，以佰元折算壹日。
戊○○犯收受贓物罪，處有期徒刑貳月，如易科罰金，以佰元
折算壹日；又共同犯竊盜罪，處有期徒刑肆月，如易科罰金，以
佰元折算壹日。應執行有期徒刑伍月，如易科罰金，以佰元
折算壹日。
    事  實
一、丙○○前有恐嚇、侵占、違反槍砲彈藥刀械管制條例、麻醉
    藥品管理條例、電信法、毒品危害防制條例等前科，最近一
    次因違反毒品危害防制條例案件，經臺灣士林地方法院判處
    有期徒刑1年，甫於民國92年9月16日縮刑期滿執行完畢。
二、戊○○明知吳坤鴻（應另案偵辦）所交付之車牌號碼TZY-83
    2號輕型機車號牌1面（為徐淑珍所有交丁○○使用，於89年
    10 月18日17時16日在彰化縣圓林鎮○○○街2號前發現失竊
    ）係來路不明之贓物，於90年間某日，在臺北縣中和市○○
    路○段134巷12弄2號住處，竟收上開贓物，並放置於住處內
    。
三、詎丙○○於上開有期徒刑執行完畢後仍不知悔改，與戊○○
    二人，因缺乏代步交通工具，竟與甲○○（所犯與93年度簡
    上字第237號判決有裁判上一罪關係，為上開判決效力所及
    ，經公訴人另為不起訴處分確定）共同基於意圖為自己不法
    所有之犯意聯絡，推由甲○○於93年9月5日中午12時回溯15
    小時內之某時，以不明方式竊取竊取陳品璁使用之引擎號碼
    ET07277號輕型機車1輛（為周雯瓊所有，而交其子乙○○轉
    借陳品璁使用，於92年9月5日中午12時許在臺北縣新店市○○路○段264號前機車停車格發現失竊，原EAR-426號車牌迄
    未尋獲），得手後騎至臺北縣中和市○○路○段134巷12弄2
    號戊○○住處，交給知情之丙○○、戊○○當作代步交通工
    具使用。
三、丙○○、戊○○於取得上開機車後，旋於同年月6日17時許
    ，在臺北縣中和市○○路○段134巷12弄2號住處，由戊○○
    提供其向吳坤鴻收受之之上開來路不明之車牌號碼TZY-832
    號輕型機車號牌1面給知情之丙○○收受，並共同將該車牌
    懸掛於甲○○竊來之引擎號碼07727號機車上使用，以躲避
    警方追查。嗣於93年9月9日13時許，丙○○騎乘該機車外出
    時，行經臺北市文山區○○○路○段192巷口前為警查獲，始
    查知上情。
四、案經丁○○訴由臺北市政府警察局文第二分局報請臺北市政
    府警察局文山第二分局報請查臺灣臺北地方法院檢察署檢察
    官偵查起訴。
    理  由
一、認定犯罪事實的理由：
  (一)被告戊○○、丙○○因缺機車代步，與王志文共謀竊取機車
    供己代步使用，及TZY-832號車牌係被告戊○○向吳坤鴻收
    受之來路不明贓物，並由被告戊○○提出該面車牌，由其與
    丙○○共同懸掛於引擎號碼07727號贓車上使用等事實，業
    據被告戊○○於偵查及本院審理時供證不移（見偵字3344號
    偵查卷第120頁及本院94年12月20日審判筆錄第2頁），核與
    被害人乙○○、陳品璁指述車牌號碼EAR-4 26號輕型機車係
    登記周雯瓊所有，交由乙○○管領，乙○○復於92年10月間
    轉借陳品璁使用，於93年9月4日晚間21時許，停放在臺北縣
    新店市○○路○段264號機車停車格內，於翌日中午12時許發
    現失竊（見同上偵查卷第19、21頁），及告訴人丁○○指述
    車牌號碼TZY-832號機車車牌1面，係登記其女徐淑珍所有，
    由其管領使用，於89年10月18日17時16分許，在彰化縣員林
    鎮○○路38巷14號前遭竊遭竊等情（見同上偵查卷第63、64
    頁反面），並無不合，復有被害人乙○○領回機車車身之贓
    物認領保管單、臺北市政府警察局車輛失竊、車牌遺失電腦
    譽獲輸入單、車輛車牌失竊作業系統查詢資料表、EAR-426
    號機車行車執照影本、TZY-832號機車新領牌照登記書等存
    卷足稽（見同上偵查卷第70、71、72、73、75、86 頁），
    堪認被告戊○○上開供證應足採信。
  (二)又共犯甲○○於93年9月5日12時往前回溯15小時內之某時，
    依被告丙○○之要求，竊取EAR-426號機車車身得手後，將
    該車交給被告丙○○供作代步交通工具使用乙節，亦據同案
    共犯甲○○直承無隱（見同上偵查卷第103頁），且供明被
    告丙○○是因無機車可騎，才叫其去偷機車等情，佐以改懸
    TZY-832號車牌之引擎號碼07277號輕型贓車係被告丙○○騎
    乘行經臺北市文山區○○○路○段192巷口為警查獲等情，俱
    徵被告丙○○共同推由甲○○竊取車牌號碼引擎號碼07727
    號輕型機車車身，及其明知被告戊○○提供之車牌號碼TZY-
    832號機車車牌1面係來路不明之贓物，仍加以收受懸掛於贓
    車上等情合於事實。
二、本院對於被告辯解的判斷：
  (一)被告辯解：
    1.被告戊○○辯稱：該TZY-832號機車車牌，係我在93年7、
      8月間打掃住處庭院時發現，我以為係我妹妹蔡靜瓊留下
      來的，不知該車牌是贓物云云。
    2.被告丙○○辯稱：其係為警查獲當日上午11時許，才向被
      告蔡靜瓊借用機車，完全不知該車及所懸車牌係贓物云云
      。
  (二)經查：
    1.按汽車（包括機車）牌照包括號牌、行車執照及拖車使用
      證，為行車之許可憑證，由車輛所有人向公路監理機關申
      請登記，經清繳其所有違反公路法與道路交通管理處罰條
      例規定之罰鍰及未繳納之汽車燃料使用費並檢驗合格後發
      給之；汽車牌照不得借供他車使用或使用他車牌照行駛；
      汽車行車執照應隨車攜帶，以備查驗；機車行車執照每2
      年換發1次；又汽車（包括機車）行駛，有行車執照未隨
      車攜帶之情形者，處汽車所有人新臺幣（下同）300元以
      上600元以下罰鍰，並責令改正、補換牌照或禁止其行駛
      ，道路交通安全規則第8條第1項、第10條、第12條、第14
      條，道路交通管理處罰條例第14條第2款等規定甚明，亦
      為週知之常識。
    2.被告戊○○就車牌號碼TZY-832號機車車牌之取得，於93
      年11月30日警詢時辯稱：「該車牌TZY-832號我只記得是
      乙位綽號『阿峰』的男子，約於2、3年前將該車牌丟置在
      我住處（臺北縣中和市○○路○段134巷12弄23號）；該車
      牌是於阿日93年9月6日下午17時許，我因看到甲○○所騎
      來之輕機車無車牌，我才將該車牌TZY-832號懸掛於車後
      」、「我未曾見過綽號『阿峰』的男子，只是聽我弟弟蔡
      宏謙曾說過是『阿峰』帶回該車牌TZY-832號」云云（見
      同上偵查卷第6頁），於94年3月22日偵查時改稱：「車牌
      是在家裡掃地掃到的，我問我弟弟，我弟弟說是一叫吳坤
      鴻撿到的」，嗣於94年4月22日偵查時又稱：「那牌照是
      我弟弟撿到放在家裡的」、「我很久沒有在家，我聽我弟
      弟蔡宏謙說是吳坤鴻撿到的」云云（見同上偵查卷第120
      頁），於本院94年11月9日準備程序期日辯稱：「TZY-832
      號車牌是我去年7、8月時在家裡收東西時看到的，我以為
      是我妹妹蔡靜瓊的」，於本院94年12月20日審判期日又改
      稱：「我不曉得車牌是吳坤鴻拿來的，在92年時我都一直
      以為是我妹妹的車牌，那個時候我妹妹已經過逝7、8年，
      當時妹妹的機車已經過戶給我的父親及弟弟，由他們在騎
      乘。我小弟入獄服刑，車牌被警察拔掉，我二弟去把車牌
      領回就把車牌放在家裡，所以我以為車牌是我妹妹的」云
      云，前後辯解不符，已非無瑕疵可指，未可遽信，再被告
      戊○○並未取得該車號之行車執照備查，何況被告戊○○
      實係明知引擎號碼07727號輕型機車為甲○○竊取而得之
      贓物，仍將其向吳坤鴻收受之來路不明之TZY-832號機車
      車牌與被告丙○○共同懸掛於贓車上，亦已論證如前，俱
      徵被告戊○○以不知車號TZY-832號車牌為為贓物而使用
      之詞為辯，與事實不符，無可採信。
    3.次查，被告丙○○平常係以機車當代步工具乙節，業據被
      告丙○○供承在卷，是其應知行車執照為合法使用、持有
      機車之證明，而被告丙○○自承被告戊○○將上開機車借
      予其時，並未交付行車執照等來源證件等語；再被告丙○○明知引擎號碼07727號輕型機車實係甲○○竊取而得之
      贓車，TZY-832號車牌則係戊○○提所供之來路不明號牌
      ，仍予以收受，並共同裝設該車牌於贓車使用之行為，業
      經論證屬實如前，是被告丙○○空言否認，揆諸首開法條
      規定及說明，其辯解亦難採信。
  (三)綜上各節，被告戊○○、丙○○所為共同竊盜及收受贓物犯
    行，事證明確，均堪認定。
三、核被告戊○○所為，係犯刑法第349條第1項收受贓物罪、同
    法第320條第1項之竊盜罪；被告丙○○所為，係犯刑法第32
    0條第1項之竊盜罪及同法第349條第1項之收受贓物罪。被告
    丙○○、戊○○就竊盜犯行間，與甲○○事前共謀，有犯意
    聯絡，並推由甲○○實施犯行，應論以共同正犯。被告二人
    所犯上開二罪，犯意各別，罪名不同，應分論併罰。被告丙○○於90年度因違反毒品危害防制條例案件，經臺灣士林地
    方法院以90年易字第304號判處有期徒刑1年，於92年9月16
    日執行完畢，此有臺灣高等法院被告前案紀錄表在卷足憑，
    被告丙○○於5年內再犯本件有期徒刑以上之罪，為累犯，
    應依刑法第四十七條規定各加重其刑。爰審酌被告丙○○、
    戊○○竊盜之動機係供己騎用、所得財物價值，及其等之品
    行、目的、手段、所生損害、犯後態度等一切情狀，分別量
    處如主文所示之刑，並分別定其應執行刑，暨諭知易科罰金
    之折算標準。
據上論斷，應依刑事訴訟法第299條第1項前段，刑法第28條、第
349條第1項、第320條第1項、第47條、第41條第1項前段、第2項
、第51條第5款，罰金罰鍰提高標準條例第1條前段、第2條，判
決如主文。
本案經檢察官鄭克盛到庭執行職務。
中    華    民    國    95    年    1     月    24    日
                  刑事第十三庭  審判長法  官  朱瑞娟
                                      法  官  吳佳薇
                                      法  官  陳慧萍
上正本證明與原本無異。
如不服本判決，應於判決送達後10日內向本院提出上訴狀（應抄
附繕本）。告訴人或被害人如對於本判決不服者，應具備理由請
求檢察官上訴，其上訴期間之計算係以檢察官收受判決正本之日
期為準。
                                      書記官  何適熹
中    華    民    國    95    年    1     月    27    日
附錄本案論罪科刑法條：
中華民國刑法第320條
(普通竊盜罪、竊佔罪)
意圖為自己或第三人不法之所有，而竊取他人之動產者，為竊盜
罪，處5年以下有期徒刑、拘役或500元以下罰金。
意圖為自己或第三人不法之利益，而竊佔他人之不動產者，依前
項之規定
處斷。
前二項之未遂犯罰之。


司法院資訊處製作；財團法人民間司法改革基金會備份。
